# 什么是资金挂账

提问人：xw7219167 时间：2020-05-09 10:01:00
资金挂账是指单位在资产清查基准日应按损益、收支进行确认处理,但挂账未确认的资金(资产)数额。对于清查出的资金挂账,按照真实客观反映经济状况的原则进行认定。
该怎么去理解这个资金挂账的定义，求大神详细解释下，最好举例子，万分感谢

回答人：chenyiwei
资金挂账的最常见情况就是未按照会计准则规定及时转入损益或者冲减权益的亏损或损失，导致资产和利润的虚增。由于会计准则要求及时、充分确认损失和费用，故资金挂账的存在，除了某些特殊的政策性原因以外，很可能构成前期会计差错。